【裁判字號】    89,訴緝,35
【裁判日期】    890321
【裁判案由】    偽造文書等
【裁判全文】
臺灣臺北地方法院刑事判決                          八十九年度訴緝字第三五號
    公  訴  人  臺灣臺北地方法院檢察署檢察官
    被      告  乙○○
右列被告因偽造文書等案件，經檢察官提起公訴（八十七年度偵緝字第一○六號），
本院判決如左：
    主  文
乙○○行使偽造私文書，足以生損害於他人，處有期徒刑參月。
    事  實
一、乙○○意圖為自己不法之所有，於八十五年五月六日，在臺北市○○○路一三一
    號九樓之三寰訊電信有限公司（下稱寰訊公司），以甲○○名義而偽造用戶申請
    書，持向寰訊公司申請電信服務，致寰訊公司承辦人員陷於錯誤而自當日起提供
    多次電訊服務，足生損害於甲○○及寰訊公司，嗣寰訊公司向甲○○收取上開使
    用服務費用，乙○○不予置理始知受騙，計詐取新臺幣三萬八千八百十三元之利
    益。
二、案經臺灣臺北地方法院檢察署檢察官偵查起訴。
    理  由
一、訊據被告乙○○坦承有上開冒其子甲○○名義申請電信服務之行為，惟辯稱：伊
    並無使用該電信服務，都是張麗娟打的云云，經查，被告上開犯行，業經告訴人
    指訴綦詳，核與證人甲○○之證述相符，且有該用戶申請書影本可憑，且證人張
    麗娟於偵查中亦證稱：該電話是被告申請，伊雖有使用，但是被告交待伊使用，
    交待若要打去大陸可以使用等情，是被告上開辯詞，無非卸責之詞，不足採信，
    被告犯行洵堪認定。
二、核被告乙○○所為，係犯刑法第二百十六條、第二百十條之行使偽造私文書罪、
    同法第三百三十九條第二項之詐欺得利罪，被告偽造之低度行為，為行使之高度
    行為所吸收，不另論罪，被告以一申請行為而獲致告訴人寰訊公司之服務，其多
    次使用該電信服務，均係基於該申請行為而來，非被告多次使用即係多次詐欺行
    為，仍應認被告僅有一次詐欺行為，公訴人認被告係多次使用電信服務行為係多
    次詐欺，成立連續犯，似有誤會。被告上開二犯行，其間有方法結果之牽連關係
    ，為牽連犯，應依刑法第五十五條之規定從一重之行使偽造私文書處斷，爰審酌
    被告之犯罪動機、目的、手段、詐欺得利之金額約三萬八千餘元，犯罪後態度等
    一切情狀，量處如主文所示之刑。
據上論斷，應依刑事訴訟法第二百九十九條第一項前段，刑法第二百十六條、第二百
十六條、第三百三十九條第二項、第五十五條，罰金罰鍰提高標準條例第一條前段，
判決如主文。
本案經檢察官楊榮宗到庭執行職務
中      華      民      國    八十九    年      三      月    二十一    日
      臺灣臺北地方法院刑事第三庭
                                          法  官  蔡  政  哲
右正本證明與原本無異。
如不服本判決，應於判決送達後十日內，向本院提出上訴狀。
                                          書記官  張  世  輝
中      華      民      國    八十九    年      三      月    二十三    日
附錄本案論罪科刑法條全文
刑法第三百三十九條
意圖為自己或第三人不法之所有，以詐術使人將本人或第三人之物交付者，處五年以
下有期徒刑、拘役或科或併科一千元以下罰金。
以前項方法得財產上不法之利益或使第三人得之者亦同。
前二項之未遂犯罰之。
刑法第二百十六條
行使第二百十條至第二百十五條之文書者，依偽造、變造文書或登載不實事項或使登
載不實事項之規定處斷。
刑法第二百十條
偽造、變造私文書，足以生損害於公眾或他人者，處五年以下有期徒刑。


司法院資訊處製作；財團法人民間司法改革基金會備份。
